sv: Utformning av sidoväska: Dubbelsidig cykelväska; Par av cykelväskor; Enkel cykelväska; Tredubbel cykelväska; Övrigt
fi: Laukkujen konfiguraatio: Kaksipuolinen sivulaukku; Pari sivulaukkuja; Yksittäinen sivulaukku; Kolmiosainen sivulaukku; Muu
sl-SI: Konfiguracija potovalnih torb: Dvostranska kolesarska torba; Par kolesarskih torb; Ena kolesarska torba; Trojna kolesarska torba; Drugo
hr-HR: Konfiguracija bisaga: Dvostrana bisaga; Par bisaga; Jedna bisaga; Trostruka bisaga; Ostalo
it: Configurazione del borsone: Borsa laterale doppia; Coppia di borse; Borsa laterale singola; Borsa laterale tripla; Altro
ko: 패니어 구성: 양면형 패니어; 패니어 한 쌍; 단면형 패니어; 삼중 패니어; 기타
bg-BG: Конфигурация на дисагите: Двустранна дисага; Чифт дисаги; Единична дисага; Тройна дисага; Друго
cs: Nastavení košíku: Dvojitá brašna; Pár brašen; Jedna brašna; Trojitá brašna; Jiné
nl: Fietstasconfiguratie: Dubbele fietstas; Paar fietstassen; Enkele fietstas; Drievoudige fietstas; Overig
vi: Cấu hình túi treo xe: Túi yên hai bên; Cặp túi yên; Túi yên đơn; Túi yên ba; Khác
lt-LT: Krepšių komplektacija: Dvikryptis krepšys; Krepšių pora; Viengubas krepšys; Trigubas krepšys; Kita
pt-BR: Alforjes, configuração: Alforje duplo; Par de alforjes; Alforje simples; Alforje triplo; Outro
zh-TW: 馬鞍袋配置: 雙邊馬鞍袋; 一對馬鞍袋; 單邊馬鞍袋; 三個馬鞍袋; 其他
ro-RO: Configurația genților de portbagaj: Coburi dubli; Pereche de coburi; Cobur individual; Coburi tripli; Altele
es: Configuración de las alforjas: Alforja de doble cara; Par de alforjas; Alforja simple; Alforja triple; Otro
ru: Конфигурация велосумок: Двухсторонняя сумка-штаны; Пара велосумок; Одинарная велосумка; Тройная велосумка; Другое
en: Pannier configuration: Double-sided pannier; Pair of panniers; Single pannier; Triple pannier; Other
th: รูปแบบกระเป๋าข้างจักรยาน: กระเป๋าข้างสองฝั่ง; กระเป๋าข้างหนึ่งคู่; กระเป๋าข้างฝั่งเดียว; กระเป๋าข้างสามใบ; อื่นๆ
pl: Konfiguracja sakw: Sakwa dwustronna; Para sakw; Pojedyncza sakwa; Potrójna sakwa; Inne
da: Konfiguration af cykeltaske: Dobbeltsidet cykeltaske; Et par cykeltasker; Enkelt cykeltaske; Tredobbelt cykeltaske; Anden
fr: Configuration des sacoches: Sacoche double face; Paire de sacoches; Sacoche simple; Sacoche triple; Autre
de: Gepäcktaschenkonfiguration: Doppelseitige Gepäcktasche; Paar Gepäcktaschen; Einzelne Gepäcktasche; Dreifache Gepäcktasche; Sonstige
nb: Konfigurasjon for sykkelveske: Dobbel sideveske; Par med sidevesker; Enkel sideveske; Trippel sideveske; Annet
hu: Oldaltáska konfiguráció: Kétoldalas csomagtartó táska; Egy pár csomagtartó táska; Szimpla csomagtartó táska; Háromrészes csomagtartó táska; Egyéb
tr: Heybe konfigürasyonu: Çift taraflı heybe; Bir çift heybe; Tek heybe; Üçlü heybe; Diğer
pt-PT: Configuração do alforge: Alforge de lado duplo; Par de alforges; Alforge simples; Alforge triplo; Outro
ja: パニア構造: 両面パニア; ペアパニア; シングルパニア; トリプルパニア; その他
el: Διαμόρφωση καλαθιού: Διπλή τσάντα σχάρας; Ζευγάρι τσαντών σχάρας; Μονή τσάντα σχάρας; Τριπλή τσάντα σχάρας; Άλλο
sk-SK: Konfigurácia tašky na bicykel: Obojstranná cyklotaška; Pár cyklotašiek; Jedna cyklotaška; Trojitá cyklotaška; Iné
zh-CN: 驮包配置: 双侧挂包; 一对挂包; 单侧挂包; 三联挂包; 其他